臺灣花蓮地方法院民事裁定
111年度司繼字第478號
聲  請  人  衛生福利部東區老人之家


法定代理人  宋冀寧  



上列聲請人聲請選任被繼承人甲○○之遺產管理人事件，本院裁定
如下：
    主  文
選任衛生福利部東區老人之家為被繼承人甲○○（男，民國00年0
月00日生，身分證統一編號：Z000000000號，民國111年2月14日
死亡，生前最後設籍：花蓮縣○○市○○路000號）之遺產管理人。
准對被繼承人之繼承人為承認繼承之公示催告。
被繼承人之大陸地區以外之繼承人，應自本公示催告公告於司法
院網站之翌日起，1年內承認繼承；大陸地區之繼承人，應自被
繼承人死亡之日起3年內以書面向本院為繼承之表示。上述期限
屆滿而無繼承人承認繼承時，被繼承人之遺產，於清償債權並交
付遺贈物後，如有賸餘即歸屬國庫。
聲請程序費用由被繼承人之遺產負擔。
    理  由
一、本件聲請意旨略以：被繼承人甲○○為衛生福利部東區老人之
    家公費院民，於111年2月14日亡故，遺留現金新臺幣（下同
    ）860元，郵局存款49,236元。何君亡故後，唯一繼承人乙○
    ○已辦理拋棄繼承，且因張君不具榮民身份，為使其遺產妥
    善處置與辦理歸繳國庫，及保障繼承人、債權人與受遺贈人
    之利益，依民法第1178條第2項規定，聲請選任衛生福利部
    東區老人之家為被繼承人甲○○之遺產管理人等語。
二、按繼承開始時，繼承人之有無不明，而無親屬會議或親屬會
    議未於一個月內選定遺產管理人者，利害關係人或檢察官得
    聲請法院選任遺產管理人，並由法院依公示催告程序，定六
    個月以上之期限，公告繼承人，命其於期限內承認繼承；遺
    產管理人並應聲請法院依公示催告程序，限定一年以上之期
    間，公告被繼承人之債權人及受遺贈人，命其於該期間內報
    明債權，及為願受遺贈與否之聲明，民法第1177條、第1178
    條、第1179條第1項第3款規定甚明。
三、經查，聲請人主張之事實，業據提出衛生福利部東區老人之
    家住民基本資料、繼承系統表、除戶謄本、戶籍謄本、本院
    家事公告、國軍退除役官兵輔導委員會花蓮縣榮民服務處函
    、遺產清冊及被繼承人郵政存簿儲金簿等件為證，復經本院
    依職權調閱本院111年度司繼字第116號卷查核無訛，是聲請
    人以利害關係人即被繼承人安置之老人福利機構身分聲請為
    被繼承人選任遺產管理人，依法應屬有據，本件自有選任遺
    產管理人之必要。又觀之民法第1177條及第1178條第2項立
    法理由，遺產管理人之選任，旨在維護公益及被繼承人債權
    人之利益，顯非以遺產管理人管理遺產是否有實質利益為考
    量。又參以家事事件法第136條第3項規定，法院所選任之遺
    產管理人得由自然人、公務機關任之。此外，被繼承人生前
    為聲請人之就養院民，因此聲請人對於被繼承人身後財產上
    之債權債務關係，自較他人知之更詳，對遺產之管理亦不生
    窒礙，且聲請人亦陳明聲請本院指定其為被繼承人之遺產管
    理人，是以由聲請人擔任遺產管理人堪稱允妥。從而本院認
    為選任聲請人為本件遺產管理人應為適當，並依法為公示催
    告如主文所示。
四、依家事事件法第127條第4項，裁定如主文。
五、如對本裁定抗告，須於裁定送達後10日之不變期間內，向本
    院提出抗告狀，並繳納抗告費新臺幣1,000 元。
中　　華　　民　　國　  111 　年　　10　　月　　12　　日
                    家事法庭  司法事務官  潘俊宏